【裁判字號】    90,易,273
【裁判日期】    900510
【裁判案由】    違反毒品危害防制條例
【裁判全文】
臺灣新竹地方法院刑事判決                            九十年度易字第二七三號
    公  訴  人  臺灣新竹地方法院檢察署檢察官
    被      告  甲○○
右列被告因違反毒品危害防制條例案件，經檢察官提起公訴（八十九年度毒偵字第
二七八五號），本院判決如左：
    主  文
甲○○連續施用第二級毒品，累犯，處有期徒刑拾月。
扣案之第二級毒品安非他命包（驗後分別淨重拾點捌公克、陸拾玖點貳公克、伍
拾貳點貳肆公克），均沒收銷燬。
    事  實
一、甲○○曾犯妨害自由罪，經臺灣高雄地方法院於民國八十三年六月二十二日判處
    有期徒刑一年五月，罰金一千二百元，罰金如易服勞役以三百元折算一日確定，
    於八十四年十月二十二日執行完畢。復甫因施用毒品案件，經臺灣板橋地方法院
    以八十七年度毒聲字第二九二九號裁定送觀察、勒戒後，因認無繼續施用毒品之
    傾向，由臺灣板橋地方法院檢察署檢察官於八十七年十二月二十九日，以八十七
    年度偵字第二四０七二號處分不起訴確定後，甲○○再度施用第二級毒品，經臺
    灣桃園地方法院以八十八年毒聲字第七七八號裁定送觀察、勒戒後，因認有繼續
    施用毒品之傾向，再經臺灣桃園地方法院於八十八年二月二十六日以八十八年度
    毒聲字第一二四八號裁定令入戒治處所施以強制戒治一年，並經臺灣高等法院於
    八十八年九月二十九日，以八十八年度上易字第三四三四號判決判處有期徒刑九
    月確定，戒治期間，經臺灣桃園地方法院依檢察官聲請以八十八年度毒聲字第三
    六八七號裁定停止戒治，並於同年七月二十一日出臺灣桃園監獄附設戒治處所。
    詎其於停止戒治期間，竟另行起意，並基於概括之犯意，自八十八年八月間某日
    起至八十九年四月十九日止，在友人李嘉仁位於桃園縣龜山鄉大崗村大湖三八之
    五號住處內等地，以燒烤玻璃吸食器之方法，平均每日施用一次之頻率，連續施
    用第二級毒品安非他命多次。嗣經警於八十九年四月二十日清晨四時許，在桃園
    縣龜山鄉○○○路二二二號前查獲甲○○，並自甲○○身上起出安非他命三大包
    （驗後分別淨重十‧八公克、六十九‧二三公克、五十二‧二四公克）而得悉上
    情。
二、案經臺北縣警察局板橋分局報告臺灣桃園地方法院檢察署檢察官呈請臺灣高等法
    院檢察署檢察長令轉臺灣新竹地方法院檢察署檢察官偵查起訴。
    理  由
一、訊據被告甲○○，對於在右開時、地多次施用第二級毒品安非他命之事實，業已
    於偵查中及本院審理時坦承不諱，而被告於警訊時所親自採取、封緘之尿液，經
    送初、覆驗結果確呈甲基安非他命陽性反應，此有臺北縣衛生局八十九年五月九
    日出具之尿液檢驗成績書附於臺灣新竹地方法院檢察署八十九年度毒偵字第二七
    八五號偵查卷第十七頁可稽，而被告於為警查獲時所扣得之疑似安非他命白色粉
    末三大包，經送刑事警察局化驗後，確均為甲基安非他命無訛，驗後分別淨重十
    ‧八公克、六十九‧二三公克、五十二‧二四公克，有內政部警政署刑事警察局
    八十九年六月二十八日出具之刑鑑字第七六九四五號檢驗通知書一份附於本院卷
    內可憑，被告之自白核與事實相符，本件事證已臻明確，其多次施用第二級毒品
    安非他命之犯行堪以認定。又被告前曾因施用毒品案件，經臺灣板橋地方法院以
    八十七年度毒聲字第二九二九號裁定送觀察、勒戒後，因認無繼續施用毒品之傾
    向，由臺灣板橋地方法院檢察署檢察官於八十七年十二月二十九日，以八十七年
    度偵字第二四０七二號處分不起訴確定，期後又再度施用第二級毒品，經臺灣桃
    園地方法院以八十八年毒聲字第七七八號裁定送觀察、勒戒後，因認有繼續施用
    毒品之傾向，再經臺灣桃園地方法院於八十八年二月二十六日以八十八年度毒聲
    字第一二四八號裁定令入戒治處所施以強制戒治一年，並經臺灣高等法院於八十
    八年九月二十九日，以八十八年度上易字第三四三四號判決判處有期徒刑九月確
    定，戒治期間，經臺灣桃園地方法院依檢察官聲請以八十八年度毒聲字第三六八
    七號裁定停止戒治，並於同年七月二十一日出臺灣桃園監獄附設戒治處所，其本
    次係於停止戒治期間，另行起意再犯本件施用第二級毒品之犯行，為三犯，應予
    依法論科。
二、核被告甲○○所為，係犯毒品危害防制條例第十條第二項之施用第二級毒品罪；
    其持有毒品之低度行為，應為其施用毒品之高度行為所吸收，不另論罪。又被告
    先後多次施用第二級毒品之犯行，時間緊接、手法雷同，所犯係犯罪基本構成要
    件相同之罪，顯係基於概括之犯意反覆為之，應依刑法第五十六條連續犯之規定
    論以一罪，並依法加重其刑。末查，被告甲○○曾犯妨害自由罪，經臺灣高雄地
    方法院於八十三年六月二十二日判處有期徒刑一年五月，罰金一千二百元，罰金
    如易服勞役以三百元折算一日確定，於八十四年十月二十二日執行完畢，有臺灣
    新竹地方法院檢察署刑案資料查註紀錄表及本院被告全國前案紀錄表等在卷足參
    ，其於受有期徒刑之執行完畢後五年以內再犯本件有期徒刑以上之罪，為累犯，
    應依刑法第四十七條規定加重其刑，並遞加之。爰審酌被告一再沾染毒品，曾經
    不起訴處分後再犯，亦經予以強制戒治後，竟於甫出戒治所即再犯本罪及其犯罪
    後態度等一切情狀，量處如主文所示之刑，以資警惕。
三、至於扣案之第二級毒品安非他命三大包（驗後分別淨重十‧八公克、六十九‧二
    三公克、五十二‧二四公克），不問屬於犯人與否，均應依毒品危害防制條例第
    十八條第一項前段之規定宣告沒收銷燬。
四、據上論斷，應依刑事訴訟法第二百九十九條第一項前段，毒品危害防制條例第十
    條第二項、第十八條第一項前段，刑法第十一條前段、第五十六條、第四十七條
    ，判決如主文。
本案經檢察官吳金棟到庭執行職務。
中      華      民      國    九十      年      五      月      十      日
        臺灣新竹地方法院刑事第一庭
                                      法  官  遲中慧
右正本證明與原本無異。
如不服本判決，應於判決送達後十日內向本院提出上訴狀( 應附繕本 )，上訴於
臺灣高等法院。
                                      書記官  龔柏萃
中      華      民      國    九十      年      五      月      十      日
附錄本案論罪科刑法條全文：
毒品危害防制條例第十條
施用第二級毒品者，處三年以下有期徒刑。


司法院資訊處製作；財團法人民間司法改革基金會備份。
